臺灣基隆地方法院刑事判決　　　　　　　 94年度訴字第810號
公　訴　人　臺灣基隆地方法院檢察署檢察官
被　　　告　乙○○
　　　　　　　　　　（另案在臺灣基隆監獄受刑中）
上列被告因違反毒品危害防制條例案件，經檢察官提起公訴（94
年度毒偵字第1996號、第2138號、第2145號）後，被告於準備程
序進行中，就被訴事實為有罪之陳述，經受命法官告知其簡式審
判程序之旨，並聽取公訴人及被告之意見後，本院合議庭裁定由
受命法官獨任以簡式審判程序進行本案之審理，判決如下：
    主 　   文
乙○○連續施用第一級毒品，累犯，處有期徒刑玖月。扣案之第
一級毒品海洛因（淨重零點壹捌公克）沒收銷燬之；用以裝置上
述毒品之包裝袋乙只（重零點壹柒公克）及注射針筒壹支均沒收
。
    事實及理由
一、犯罪事實及證據：
    本件犯罪事實及證據，除引用檢察官起訴書之記載外，並補
    充及更正如下：
  (一)犯罪事實部分：
    被告乙○○係民國90年5月11日觀察、勒戒執行完畢釋放後5
    年內，基於施用第一級毒品之概括犯意，自94年6月26日起
    至同年7月5日某時止，在其基隆市○○區○○路204之4號5
    樓住處，以將海洛因摻水置入注射針筒，再施打兩手手掌背
    及兩手上臂內側靜脈血管處之方式，連續施用第一級毒品海
    洛因多次（約1、2天施用1次）；扣得注射針筒及第一級毒
    品海洛因1包（毛重0.35公克、淨重0.18公克），均係被告
    所有供本案施用海洛因所用之物。
  (二)證據部分：
    補引「被告於本院準備程序及審理時之自白」、「基隆市警
    察局第二分局查獲涉嫌毒品危害防制條例毒品初步鑑驗報告
    單及法務部調查局94年10月14日調科壹字第320003072號鑑
    定通知書各1份」、「基隆地檢署刑案資料查註紀錄表、全
    國施用毒品案件紀錄表及臺灣高等法院被告全國前案紀錄表
    各1份」為證據外，餘皆引用檢察官起訴書之記載。
二、論罪科刑之理由
    按海洛因係毒品危害防制條例第2 條第2 項第1 款所定之第
    一級毒品，被告予以施用，核其所為，係犯毒品危害防制條
    例第10條第1 項之施用第一級毒品罪。其持有第一級毒品海
    洛因係供施用，其持有第一級毒品之低度行為為施用第一級
    毒品之高度行為所吸收，不另論罪。又被告先後多次施用第
    一級毒品之犯行，時間緊接，犯罪構成要件相同，顯係基於
    概括犯意為之，為連續犯，應論以一施用第一級毒品罪，並
    加重其刑。再查被告曾有起訴書犯罪事實欄所載刑之科刑及
    執行完畢情形，有臺灣高等法院被告全國前案紀錄表1份在
    卷可稽，其於5年內再犯本件有期徒刑以上之罪，為累犯，
    應依刑法第47條之規定，遞加重其刑。另公訴人雖認被告於
    94 年7月6日尚有施用第一級毒品海洛因之犯行，惟被告於
    本院審理時已更正其最後一次施用海洛因之日期為94年7月5
    日，且被告於偵查時自白其94年7月6日施用海洛因之地點係
    在其基隆市○○區○○路204之4號5樓住處，而被告係於94
    年7月5日晚間6時許前住基隆市○○路22號協和旅社303室找
    友人游志宏聊天，至94年7月6日凌晨1時20分許在該址為警
    查獲，業據被告於警訊時供述甚詳，且有基隆市警察局第一
    分局搜索、扣押筆錄在卷可稽，故其於偵查中自白94年7月6
    日在其上開住處施用海洛因應係口誤，而應以其於本院審理
    時自白其最後一次施用海洛因之日期係94年7月5日為可採，
    本院就公訴人起訴被告於94年7月6日施用第一級毒品海洛因
    之犯行，本應為無罪之諭知，惟公訴人認此部分與前揭論罪
    科刑部分有連續犯之裁判上一罪關係，爰不另為無罪之諭知
    ，附此敘明。爰審酌被告前有多次施用毒品之前科，竟不知
    藉除毒品惡習，甫於前案判決不久即再續為施用毒品，顯見
    其並無自我戒斷毒品之決心，自不宜輕縱，並審酌其所犯施
    用毒品之犯罪係戕害自身健康之行為，於他人尚不致造成損
    害及被告事後坦承犯行之態度等一切情狀，量處如主文所示
    之刑，以示懲儆。
三、沒收之諭知：
    扣案之第一級毒品海洛因（淨重0.18公克），為查獲之毒品
    ，應依毒品危害防制條例第18條第1項前段之規定予以沒收
    銷燬之；用以裝置上述毒品之包裝袋乙只（重0.17公克）及
    注射針筒1支，均為被告所有供本案犯罪所用之物，業據被
    告於本院審理時供承甚詳，爰依刑法第38條第1項第2款規定
    宣告沒收。
四、應適用之法條：
　　刑事訴訟法第273條之1第1項、第284條之1、第310 條之2、
    第454條、第299條第1項前段，毒品危害防制條例第10 條第
    1項、第23條第2項、第18條第1項前段，刑法第11條、第 56
    條、第47條、第38條第1項第2款。
五、對於本件判決如有不服，得於收受送達翌日起10內，向本院
    提出上訴書狀，上訴於臺灣高等法院。
本案經檢察官甲○○到庭執行職務
中　　華　　民　　國　　94　　年　　10　　月　　24　　日
                  刑事第三庭法  官  王美婷
以上正本證明與原本無異。
對於本件判決如有不服，應於收受送達後10日內，向本院提出上
訴書狀，上訴於臺灣高等法院，並按他造當事人之人數附具繕本
。
中　　華　　民　　國　　94　　年　　10　　月　　24　　日
                            書記官  劉珍珍
附錄本案論罪科刑法條：
毒品危害防制條例第10條第1項
施用第一級毒品者，處6月以上5年以下有期徒刑。
附件：
 臺灣基隆地方法院檢察署檢察官起訴書
　　　　　　　　　　　　　　　　　　 94年度毒偵字第1996號
　　　　　　　　　　　　　　　　　　 94年度毒偵字第2138號
　　　　　　　　　　　　　　　　　　 94年度毒偵字第2145號
　被　　　告　乙○○　男　40歲（民國○○年○月○○日生）
　　　　　　　　　　　住基隆市○○區○○路204之4號5樓
　　　　　　　　　　　身分證統一編號：Ｚ000000000號
　　　　　　　　　　　 (現另案於台灣基隆監獄基隆分監執行
　　　　　　　　　　　 中)
上列被告因違反毒品危害防制條例案件，業經偵查終結，認應提
起公訴，茲敘述犯罪事實及證據並所犯法條如下：
　　　　　　犯罪事實
一、乙○○前因施用毒品案件，經觀察、勒戒後，認無繼續施用
　　毒品之傾向，於民國90年5月11日期滿執行完畢，由本署檢
　　察官於90年5月8日，以90年度毒偵緝字第65號為不起訴處分
　　確定。又因施用毒品案件，並由本署檢察官提起公訴，經
　  臺灣基隆地方法院於93年5月31日，以93年度基簡字第128號
　　判決分別判處有期徒刑6月、4月、定應執行刑9月確定，於
　　93年7月21日執行完畢。復因施用毒品案件，並由本署檢察
　　官提起公訴，經臺灣基隆地方法院於94年5月23日，以94年
　　度訴字第263號判決分別判處有期徒刑8月、6月、定應執行
　　刑1年確定，現於臺灣基隆監獄基隆分監執行中。詎其猶不
　　知悔改，復基於施用第1級毒品之犯意，自94年6月26日起同
　　年7月6日止，在基隆市○○區○○路204之4號5樓住處等處
　　，連續施用第1級毒品海洛因。為警分別於下列時間查獲：
　　（一）94年7月3日15時許，在基隆市○○○街8巷口查獲，並
　　　　　扣得注射針筒1支。
　　（二）94年7月4日20時許，在基隆市○○區○○路206號騎樓
　　　　　前查獲，並扣得第1級海洛因（毛重0.35公克）。
　　（三）94年7月6日1時20分許，在基隆市○○路22號303室查
　　　　　獲。
二、案經基隆市警察局第一、二、四分局報告偵辦。
　　　　　　證據並所犯法條
一、訊據被告乙○○對於上揭犯罪事實坦承不諱，並有臺灣尖端
　  先進生技醫藥股份有限公司濫用藥物檢驗報告3紙在卷可參
　  ，其犯嫌堪予認定。
二、核被告乙○○所為，係犯毒品危害防制條例第10條第1項之
　　施用第1級毒品。其先後多次犯行，均時間緊接，所犯構成
　　要件相同，顯均係基於概括犯意而為，請論以連續犯，並加
　　重其刑。查被告有如犯罪事實欄所載之論罪科刑執行情形，
　　有本署刑案資料查註紀錄表附卷可參，其於刑之執行完畢後
　　，5年內再犯本件有期徒刑以上之罪，為累犯，請依法遞加
　　重其刑。扣案之物，請依法分別宣告沒收及沒收並銷燬之。
三、依毒品危害防制條例第23條第2項、刑事訴訟法第251條第1
　　項提起公訴。
　　此　致
臺灣基隆地方法院
中　　華　　民　　國　　94　　年　　9 　　月　　15　　日
　　　　　　　　　　　　　　　檢察官　丙　○　○
本件正本證明與原本無異
中　　華　　民　　國　　94　　年　　9 　　月　　21　　日
　　　　　　　　　　　　　　　書記官　姜　貴　泰
附錄所犯法條：
毒品危害防制條例第10條第1項
　　 施用第一級毒品者，處 6 月以上 5 年以下有期徒刑。
